臺灣高等法院刑事判決　　　　　　　　96年度上易字第2727號
上　訴　人　臺灣板橋地方法院檢察署檢察官
被　　　告　乙○○
上列上訴人因被告傷害案件，不服臺灣板橋地方法院95年度易字
第2459號，中華民國96年9月14日第一審判決（起訴案號：臺灣
板橋地方法院檢察署95年度偵字第23072號），提起上訴，本院
判決如下：
    主  文
上訴駁回。
    理  由
一、本案經本院審理結果，認第一審判決以不能證明被告乙○○
    犯罪，而為無罪之諭知，經核並無違誤，應予維持，並引用
    第一審判決書記載之證據及理由（如附件）。
二、公訴人上訴意旨：
（一）被告所涉傷害犯行，業經告訴人甲○○於警詢、偵查中及
      原審證述明確，且告訴人確因與被告肢體衝突，而受有前
      胸及左手肘挫傷並擦傷等傷害，有新泰綜合醫院診斷證明
      書附卷可參，復經警於案發現場扣得之柺杖鎖1把，核與
      告訴人證稱被告係持柺杖鎖毆打我等語相符，被告所涉傷
      害犯行，應堪認定。原審以告訴人所受胸部、手肘之傷勢
      ，有可能係與被告相互拉扯圓鍬時所導致，認被告所為係
      屬正當防衛之不罰行為，然告訴人上開傷勢造成之原因，
      已經告訴人證述係遭被告持柺杖鎖毆打所致，且被告與告
      訴人縱有拉扯圓鍬之動作，亦應不致造成告訴人胸部、手
      肘挫、擦傷，被告應係持柺杖鎖毆打告訴人，已有積極傷
      害告訴人之犯意及行為，核與刑法正當防衛之構成要件有
      間。
（二）雖經原審法院當庭勘驗案發現場之監視錄影光碟，尚無從
      證明被告有何持柺杖鎖毆打告訴人，然該監視錄影畫面起
      始（00：01），係被告駕駛藍色自小貨車駛出畫面左側停
      放於案發現場，復於（00：39）告訴人甲○○（穿深藍色
      上衣，深色長褲）騎乘機車自畫面右側進入案發現場，並
      駛出左側畫面。（01：05）告訴人跑回其居處，取出一支
      圓鍬。（01：16）告訴人手持圓鍬追打被告（身穿紅色上
      衣，深色長褲），兩人隨即跑出右側畫面。依上開勘驗內
      容，自被告駕車駛出左側畫面，及告訴人亦騎車駛出左側
      畫面，至畫面出現告訴人跑回居處取出圓鍬，時間達29秒
      ，因被告、告訴人均脫離該監視器攝影之範圍，故並未攝
      得該段期間內被告與告訴人之動作為何，及何以告訴人事
      後竟氣憤至前往家中取得圓鍬毆打被告。告訴人所稱之遭
      被告持柺杖鎖毆打時間，即於被告甫下車之該段時間之內
      ，尚難以該監視錄影未拍得被告該段期間之動作，推認被
      告並無持柺杖鎖毆打告訴人。
（三）證人曾吉興於原審固證稱：沒看到乙○○有手持柺杖鎖毆
      打甲○○等語，然證人曾吉興係於監視錄影光碟所示之6
      分26秒後始自畫面左側出現案發現場，有監視錄影光碟、
      勘驗筆錄附卷可參，並為曾吉興證述在卷，足見被告持柺
      杖鎖毆打告訴人時，曾吉興尚未抵達現場，並未目睹被告
      有手持柺杖鎖毆打告訴人，亦難以曾吉興證言，作為彈劾
      告訴人證言之依據。
三、惟查：公訴人起訴被告傷害罪嫌，所舉證據即告訴人指訴、
    證人曾吉興證言、告訴人驗傷診斷書及現場監視錄影光碟翻
    拍照片，其中現場監視錄影光碟經原審當庭勘驗結果，係告
    訴人先持圓鍬追打被告，後曾吉興亦持圓鍬追打被告，並無
    被告持枴杖鎖毆打告訴人之事實。雖被告曾搶得圓鍬衝向告
    訴人，然係與告訴人拉扯圓鍬互相僵持，無從認定被告有持
    拐杖鎖毆打告訴人。而證人曾吉興於警詢及原審均稱未見及
    被告持拐杖鎖毆打告訴人；證人吳麗真亦於原審證稱不知何
    人持有現場之拐杖鎖。又依告訴人提出之診斷證明書，固足
    認告訴人與被告肢體衝突後，受有前胸及左手肘挫傷併擦傷
    等傷害，惟告訴人於持圓鍬毆打被告時，曾遭被告手握圓鍬
    互相拉扯僵持，以雙方拉扯激烈，及告訴人所受傷勢係分佈
    於胸部、手肘處，告訴人本可能係於拉扯中受有傷害，依公
    訴人所舉證據，顯無法證明被告有傷害犯行。況告訴人係先
    持圓鍬追打被告，被告於遭告訴人不法侵害下，出手搶奪圓
    鍬，並與告訴人互相拉扯、僵持，縱有使告訴人受傷，要屬
    正當防衛之行為，被告亦不構成傷害罪行，業據原判決詳載
    理由依據。雖公訴人上訴指稱，依現場監視錄影光碟勘驗內
    容，被告及告訴人有29秒時間脫離監視器攝影範圍，致未能
    攝得該段期間內被告與告訴人之動作，及何以告訴人事後前
    往家中取得圓鍬毆打被告，固屬實情。然該監視錄影既未拍
    得被告該段期間之動作，自不得任意推定被告有持柺杖鎖毆
    打告訴人。又證人曾吉興於原審明確證稱未見到被告毆打告
    訴人，原審因認證人曾吉興證言不足為告訴人指訴佐證，亦
    無不合，足見公訴人上訴，猶以告訴人指證，認被告犯有傷
    害罪，為無理由，應予駁回。
據上論斷，應依刑事訴訟法第368條、第373條，判決如主文。
本案經檢察官林炳雄到庭執行職務。
中　　華　　民　　國　　96　　年　　12　　月　　27　　日
 　　　　　       刑事第四庭審判長法　官　蔡秀雄
                                  法　官　周煙平
                                  法　官　陳國文
以上正本證明與原本無異。
不得上訴。
                                  書記官  蔡棟樑
中　　華　　民　　國　　96　　年　　12　　月　　27　　日
附件：
臺灣板橋地方法院刑事判決　　　　　　　95年度易字第2459號
公　訴　人　臺灣板橋地方法院檢察署檢察官
被　　　告　乙○○　男　35歲（民國○○年○月○○日生）
　　　　　　　　　　身分證統一編號：Ｚ000000000號
　　　　　　　　　　住桃園縣八德市○○街27巷2弄7號3樓之6
          　甲○○　男　45歲（民國○○年○月○○日生）
　　　　　　　　　　身分證統一編號：Ｚ000000000號
　　　　　　　　　　住雲林縣臺西鄉○○村○○路10號
　　　　　　　　　　居臺北縣新莊市○○街63巷4弄2號1樓
          　曾吉興　男　28歲（民國○○年○月○○日生）
　　　　　　　　　　身分證統一編號：Ｚ000000000號
　　　　　　　　　　住台北市○○區○○街160巷23弄21號
上列被告因傷害案件，經檢察官提起公訴（95年偵字第23072 號
），本院判決如下：
    主  文
甲○○共同傷害人之身體，處有期徒刑肆月，如易科罰金以新臺
幣壹仟元折算壹日。減為有期徒刑貳月，如易科罰金以新臺幣壹
仟元折算壹日。扣案之圓鍬貳支沒收之。
曾吉興共同傷害人之身體，處拘役伍拾日，如易科罰金以新臺幣
壹仟元折算壹日。減為拘役貳拾伍日，如易科罰金以新臺幣壹仟
元折算壹日。扣案之圓鍬貳支沒收之。
乙○○無罪。
    事  實
一、甲○○、曾吉興與乙○○係臺北縣新莊市○○街63巷4 弄2
    號樓上樓下之鄰居。甲○○於民國95年10月2 日下午3 時30
    分許，騎乘機車返家時，因見乙○○將車停在其妻於上址1
    樓住處所經營之美髮店前，影響美髮店客人之進出，而心生
    不滿，在乙○○甫將車停下時，即衝向前理論，進而發生爭
    執，甲○○竟基於傷害之犯意，先持其所有之圓鍬1 支追打
    乙○○，而乙○○為免於被毆，遂出手搶奪上開圓鍬，正當
    2 人互相搶奪圓鍬之際，適曾吉興自5 樓住處下樓，竟基於
    與甲○○共同傷害之犯意聯絡，搶下上開圓鍬後，亦持之毆
    打乙○○，而甲○○復返家再拿出另1 支圓鍬，仍基於前開
    傷害之犯意，接續毆打乙○○，隨後甲○○、曾吉興2 人分
    持圓鍬1 支，圍住乙○○，共同揮打乙○○，使乙○○因而
    受有頭部外傷併腦震盪、上唇撕裂傷、左前臂挫傷、身體四
    肢多處擦傷及挫傷等傷害。嗣經警據報到場處理，當場扣得
    上開甲○○所有而與曾吉興共同傷害所用之圓鍬中之1 支，
    另1 支則未扣案。
二、案經乙○○、甲○○訴由臺北縣政府警察局新莊分局移送臺
    灣板橋地方法院檢察署檢察官偵查起訴。
    理  由
壹、證據能力有無之判斷：
    按被告以外之人（包括證人、鑑定人、告訴人、被害人及共
    同被告等）於審判外之陳述雖不符刑事訴訟法第159 條之1
    至之4 等4 條之規定，而經當事人於審判程序同意作為證據
    ，法院審酌該言詞陳述或書面陳述作成時之情況，認為適當
    者，亦得為證據；當事人、代理人或辯護人於法院調查證據
    時，知有刑事訴訟法第159 條第1 項不得為證據之情形，而
    未於言詞辯論終結前聲明異議者，視為有前項之同意，同法
    第159 條之5 定有明文。立法意旨在於傳聞證據未經當事人
    之反對詰問予以核實，原則上先予排除。惟若當事人已放棄
    反對詰問權，於審判程序中表明同意該等傳聞證據可作為證
    據；或於言詞辯論終結前未聲明異議，基於尊重當事人對傳
    聞證據之處分權，及證據資料愈豐富，愈有助於真實發見之
    理念，且強化言詞辯論主義，使訴訟程序得以順暢進行，上
    開傳聞證據亦均具有證據能力。本件證人即告訴人乙○○曾
    於警詢中為陳述，其性質雖屬傳聞證據，惟其未再於法院審
    理中為陳述，且查無符合同法第159 條之1 至之4 等前4 條
    之情形，其所為之上開警詢筆錄內容，於本院審理時予以提
    示並告以要旨，且各經檢察官及被告等人表示意見。當事人
    已知上述筆錄乃傳聞證據，且均未於言詞辯論終結前對該筆
    錄證據能力有異議，依上開規定，是證人乙○○於警詢中之
    證言應具有證據能力。
貳、實體方面：
一、有罪部分：
  (一)上開事實，業據被告甲○○、曾吉興於本院準備程序及審理
    時坦承不諱（見本院卷第25頁、第102 頁、第128 頁），核
    與證人即目擊證人吳麗真於本院審理時、證人即被害人乙○
    ○於警詢時證述之情節相符（見偵查卷第13頁至第15頁、本
    院卷第118 頁至第120 頁），並有長庚紀念醫院林口分院於
    95年10月2 日出具之診斷證明書1 件附卷可資佐證。且上開
    事發過程，亦有現場監視錄影光碟1 片附卷可參，而該監視
    錄影光碟經本院勘驗結果，認為：「01：05被告甲○○跑回
    其居處，取出一支圓鍬」、「01：16被告甲○○手持圓鍬追
    打被告乙○○」、「02：47被告甲○○以圓鍬自後架住被告
    左祖惠出現於畫面」、「04：05被告甲○○以上開圓鍬自後
    架住被告乙○○」、「07：56被告曾吉興與被告乙○○兩人
    均手握同一支圓鍬，發生拉扯」、「08：04被告曾吉興、乙
    ○○發生拉扯同時，一旁之被告甲○○再次跑回其居處」、
    「08：08被告乙○○與曾吉興拉扯時，被告乙○○跌倒在地
    ，被告曾吉興隨即持圓鍬揮打被告乙○○，兩人發生拉扯，
    被告乙○○再度倒地，其雙腳鞋子並脫落在地」、「08：14
    被告甲○○自其居處取出另一支圓鍬，被告甲○○與曾吉興
    各自手持一支圓鍬，圍住被告乙○○，被告甲○○與曾吉興
    均以圓鍬揮打被告乙○○」等情，有本院96年5 月23日準備
    程序筆錄內之勘驗內容在卷可憑，並有該等現場監視錄影光
    碟翻拍照片22幀附卷可按，足徵被告甲○○、曾吉興前揭自
    白核與事實相符，應堪採信。
  (二)核被告甲○○、曾吉興所為，均係犯刑法第277 條第1 項之
    傷害人之身體罪。被告甲○○、曾吉興間就上開傷害犯行，
    有犯意之聯絡及行為之分擔，為共同正犯。爰審酌被告甲○
    ○不思循理性方式解決與告訴人乙○○前開停車紛爭，反恣
    意持圓鍬毆打告訴人乙○○，極不尊重他人之人格尊嚴，法
    治觀念薄弱，而被告曾吉興不思理性處理鄰居甲○○、乙○
    ○之肢體衝突，反加入毆打告訴人，亦未尊重乙○○之人格
    尊嚴，且甲○○、曾吉興均迄未與告訴人乙○○達成民事和
    解，彌補告訴人所受之損害，本不宜寬貸，惟念被告曾吉興
    無犯罪前科、被告甲○○近年來並未受有期徒刑以上刑之宣
    告，有臺灣高等地方法院被告前案紀錄表各1 件附卷可稽，
    素行均非差，及被告2 人犯後均坦承犯行，態度尚可等一切
    情狀，各量處如主文所示之刑，並均諭知易科罰金之折算標
    準。至扣案之圓鍬1 支係被告甲○○所有，且為與被告曾吉
    興共同供本件犯罪所用之物，已據被告甲○○陳明在卷，應
    依刑法第38條第1 項第2 款規定，併予宣告沒收。至於另1
    支圓鍬雖未扣案，惟並無證據足資證明業已滅失，且亦係被
    告甲○○所有，供其與被告曾吉興共同傷害乙○○所用之物
    ，亦應依刑法第38條第1 項第2 款規定，併予宣告沒收。又
    中華民國九十六年罪犯減刑條例業經立法院制定，並業經總
    統於96年7 月4 日公布，自96年7 月16日起生效，本件被告
    甲○○、曾吉興犯罪時間均係在96年4 月24日以前，合於上
    開減刑條例第2 條第1 項第3 款之規定，且非同條例第3 條
    所定不得減刑之罪，是併依上開減刑條例規定減其二分之一
    之刑，並均諭知易科罰金之折算標準。
二、無罪部分：
  (一)公訴意旨略以：被告乙○○與告訴人甲○○係樓上樓下之鄰
    居關係。被告乙○○於95年10月2 日下午3 時30分許，在臺
    北縣新莊市○○街63巷4 弄2 號前，因停車之細故，與告訴
    人甲○○發生爭吵，竟基於傷害之故意，持其所有之汽車拐
    扙鎖乙支，揮擊甲○○胸口，甲○○因而受有前胸及左手肘
    挫傷併擦傷等傷害。嗣經警據報到場處理，並當場扣得上開
    汽車大鎖一支。因認被告乙○○涉犯刑法第277 條第1 項之
    傷害罪嫌云云。
  (二)按犯罪事實應依證據認定之，無證據不得認定犯罪事實；又
　　不能證明被告犯罪應諭知無罪之判決，刑事訴訟法第154 條
    第2 項、第301 條第1 項分別定有明文。又認定犯罪事實應
    憑積極證據，倘積極證據不足以為不利於被告事實之認定時
    ，即應為有利被告之認定，更不必有何有利之證據，最高法
    院30年上字第816 號著有判例。又所謂「積極證據足以為不
    利被告事實之認定」，依據同院76年臺上字第4986號判例意
    旨，係指據為訴訟上證明之全盤證據資料，在客觀上已達於
    通常一般之人均不致於有所懷疑，而得確信被告確曾犯罪之
    程度；若未達到此一程度，而有合理懷疑之存在時，即無從
    為被告有罪之確信。再按以被害人之陳述為認定犯罪之依據
    時，必其陳述並無瑕疵，且就其他方面調查，又與事實相符
    ，始能認有證據能力（最高法院61年台上字第3099號判例參
    照）。
  (三)公訴人認被告乙○○涉有傷害罪嫌，無非以告訴人甲○○之
    指訴、被告乙○○之陳述、證人曾吉興之陳述、告訴人甲○
    ○之驗傷診斷書、現場監視錄影光碟翻拍照片及搜索扣押筆
    錄及扣押物品目錄表等，為其論據。訊之被告乙○○固坦承
    有於前揭時地與告訴人甲○○、證人曾吉興發生肢體衝突之
    事實，惟堅決否認有何傷害之犯行，並辯稱：伊是遭告訴人
    甲○○毆打，伊並未打甲○○等語。經查：
　  1.被告乙○○與告訴人甲○○、證人曾吉興於前揭時地發生
      肢體衝突之情形，經本院於96年5 月23日準備程序當庭勘
      驗現場監視錄影光碟結果：「
      00：01畫面開始時，被告乙○○駕駛藍色自小貨車駛出畫
      面左側停放於案發現場。
      00：39被告甲○○（穿著深藍色上衣、深色長褲）騎乘機
      車自畫面右側進入案發現場，並駛出左側畫面。
      01：05被告甲○○跑回其居處，取出一支圓鍬。
      01：16被告甲○○手持圓鍬追打被告乙○○（身穿紅色上
      衣、深色長褲），兩人隨即跑出左側畫面。
      02：47被告甲○○以圓鍬自後架住被告左祖惠出現於畫面
      。
      03：00有一附近住戶之女子自畫面右側進入勸架，並與被
      告乙○○、甲○○拉扯，該女子手拉住甲○○手持之圓鍬
      ，欲阻止被告丁、左二人繼續衝突。
      03：30被告乙○○掙脫甲○○圓鍬之牽制，並取得圓鍬後
      ，衝向被告甲○○，嗣被告丁、左兩人皆手握同一支圓鍬
      互相拉扯僵持，上開女子則在一旁勸架。
      04：05被告甲○○以上開圓鍬自後架住被告乙○○。
      04：28被告乙○○、甲○○均自畫面右側消失。
      06：02上開女子自畫面右側跑出畫面左側。
      06：26被告曾吉興（穿黑色上衣、米色短褲）自畫面左側
      出現案發現場，並走出畫面右側，接近被告乙○○、甲○
      ○二人。
      06：32上開女子自畫面左側進入，並走出畫面右側，接近
      被告三人。
      07：56被告曾吉興與被告乙○○兩人均手握同一支圓鍬，
      發生拉扯。
      08：04被告曾吉興、乙○○發生拉扯同時，一旁之被告甲
      ○○再次跑回其居處。
      08：08被告乙○○與曾吉興拉扯時，被告乙○○跌倒在地
      ，被告曾吉興隨即持圓鍬揮打被告乙○○，兩人發生拉扯
      ，被告乙○○再度倒地，其雙腳鞋子並脫落在地。
      08：14被告甲○○自其居處取出另一支圓鍬，被告甲○○
      與曾吉興各自手持一支圓鍬，圍住被告乙○○，被告甲○
      ○與曾吉興均以圓鍬揮打被告乙○○。上開女子仍在一旁
      勸架阻止。
      08：45被告三人均自畫面左側消失。
      09：40陸續有騎車、走路經過之路人停下觀望。
      11：50上開女子將被告甲○○之機車牽回被告甲○○屋前
      停放。
      12：06被告甲○○手持包包，並將該包包置於上開機車上
      。
      14：18被告甲○○手持圓鍬自畫面左側進入，被告乙○○
      亦同時自畫面左側進入，並走向被告甲○○屋前機車，拿
      取上開包包後，隨即走出左側畫面。
      14：45被告甲○○手持圓鍬欲接近被告乙○○，惟被上開
      女子阻止，該女子自被告甲○○手中取得圓鍬，並置回被
      告甲○○屋內。
      15：10上開女子走回現場，拾取被告乙○○遺落於現場之
      鞋子，並走出左側畫面。
      18：48警員騎車抵達現場後結束。
 　　 勘驗內容與偵查卷第37-47 頁光碟翻拍照片相符。」，有
      本院該準備程序筆錄1 件附卷可稽（見本院卷第100 頁至
      第101 頁），並有該現場監視錄影光碟1 片及翻拍照片22
      幀在卷足參，復據證人即現場目擊證人吳麗真於本院審理
      時證述甚明（見本院卷第118 頁至第121 頁）。而告訴人
      固爭執該監視錄影光碟未錄到被告乙○○拿拐杖鎖打伊之
      畫面，然並不爭執上開勘驗內容，是該勘驗內容自堪信為
      真實。而依上開勘驗結果，係告訴人甲○○先持上開圓鍬
      追打被告乙○○，嗣後證人曾吉興加入，亦持圓鍬追打被
      告乙○○，並無被告乙○○持枴杖鎖毆打告訴人甲○○之
      畫面，其中3 ：30時，被告乙○○雖曾搶得上開圓鍬，衝
      向告訴人甲○○，惟旋又與告訴人甲○○拉扯上開圓鍬互
      相僵持，而告訴人甲○○係主張伊遭被告乙○○持拐杖鎖
      毆打，並未主張曾遭被告乙○○持圓鍬毆打，故此錄影畫
      面自難認被告乙○○有持拐杖鎖毆打告訴人甲○○，是依
      上開現場監視錄影光碟、勘驗筆錄及翻拍照片，尚無從證
      明被告乙○○有何持枴杖鎖毆打告訴人甲○○情事。
    2.依證人曾吉興於警詢及本院審理時所述：「（問：甲○○
      稱乙○○發生當時有手持鎖頭毆打他，你是曾目擊到？）
      我沒看到」「（問：在案發當日，你下樓後，有無看到被
      告乙○○持拐杖鎖去打被告甲○○？）沒有。」等語（見
      偵查卷第19頁、本院卷第12 3頁），尚難認被告乙○○有
      持拐杖鎖毆打告訴人甲○○。又依證人吳麗真於本院審理
      時所述：「（問：現場有沒看到有人拿拐杖鎖？）我沒有
      看到，但警察走了之後，地上有1 支拐杖鎖。放在1 號商
      店門口，就在附近。」、「（問：當時那支拐杖鎖是你後
      來才發現的？）是的，我到現場的時間跟你（指曾吉興）
      差不多，比你早一點點而已，是警察來之後，才有看到那
      支拐杖鎖。」、「「（問：當時你有無聽鄰居說那支拐杖
      鎖是誰的？）當時有滿多人在場，他們說是乙○○的。」
      等語（見本院卷第120 頁），亦僅能證明現場遺有1 支拐
      杖鎖，尚難憑為被告乙○○持該拐杖鎖毆打告訴人甲○○
      ，故本件有扣得上開拐杖鎖，固亦有搜索扣押筆錄及扣押
      物品目錄表各1 件在卷可稽，仍無從證明被告乙○○有持
      該拐杖鎖毆打告訴人甲○○。
    3.告訴人甲○○於前揭時地，因前揭肢體衝突而受有前胸及
      左手肘挫傷併擦傷等傷害，固有其所提出之新泰綜合醫院
      於95年10月2 日出具之診斷證明書1 紙附卷可稽，惟衡諸
      告訴人甲○○於前揭時地持圓鍬毆打被告乙○○時，曾遭
      被告乙○○同時握住該圓鍬互相拉扯僵持，以雙方拉扯之
      激烈及告訴人甲○○所受之傷勢係分佈於胸部、手肘處，
      告訴人甲○○有可能係於該時在拉扯中受有傷害，而本件
      係告訴人甲○○持圓鍬追打被告乙○○，已如前述，被告
      乙○○顯無法以先行離開或制止告訴人甲○○等方法避免
      前開侵害，此時其自係處於告訴人甲○○不法侵害持續中
      ，則其出手搶奪上開圓鍬，並與告訴人甲○○互相拉扯、
      僵持，縱有因此造成告訴人甲○○受有前開傷害，亦屬對
      於現在不法之侵害，而出於防衛自己權利之行為，核與刑
      法第23條規定之正當防衛構成要件相符，而屬不罰之行為
      。
    4.告訴人甲○○雖指稱有於前揭時地遭被告乙○○持拐杖鎖
      毆打，然被告乙○○自警詢、偵查及本院審理時始終堅詞
      否認犯行，再參以前開現場監視錄影光碟之勘驗中、證人
      曾吉興、搜索扣押筆錄及扣押物品目錄表均無從證明被告
      乙○○確有傷害告訴人甲○○之行為，已如前述，足見被
      告乙○○所辯非無可採。綜上調查，自難僅憑告訴人甲○
      ○之指述及上開診斷證明書即予被告乙○○不利之認定，
      公訴人所指證據顯難為不利被告乙○○之認定，此外，復
      查無其他積極證據足資證明被告乙○○確有公訴人指訴之
      傷害犯行，應屬不能證明被告乙○○犯罪，揆諸首揭說明
      ，自應為被告乙○○無罪之諭知。
據上論斷，應依刑事訴訟法第299 條第1 項前段、第301 條第1
項，刑法第28條、第277 條第1 項、第41條第1 項前段、第38條
第1 項第2 款，刑法施行法第1 條之1 ，中華民國九十六年罪犯
減刑條例第2 條第1 項第3 款、第7 條第1 項、第2 項、第9條
，判決如主文。
本案經檢察官張誌洋到庭執行職務。
中　　華　　民　　國　　96　　年　　9 　　月　　14　　日
                      刑事第五庭  審判長法　官  陳坤地
                                        法  官  許映鈞
                                        法  官  李麗珠
上列正本證明與原本無異。
如不服本判決，應於送達後十日內敘明上訴理由，向本院提出上
訴狀
                                        書記官  林政良
中　　華　　民　　國　　96　　年　　9 　　月　　14　　日
附錄本判決論罪科刑法條全文：
刑法第277條
傷害人之身體或健康者，處 3 年以下有期徒刑、拘役或 1 千元
以下罰金。
犯前項之罪因而致人於死者，處無期徒刑或 7 年以上有期徒刑
；致重傷者，處3 年以上10年以下有期徒刑。
